【裁判字號】    97,審訴,1087
【裁判日期】    971016
【裁判案由】    分配表異議之訴
【裁判全文】
臺灣臺北地方法院民事裁定            97年度審訴字第1087號
原      告  東芳企業股份有限公司
法定代理人  甲○○
被      告  兆豐資產管理股份有限公司
法定代理人  乙○○
上列當事人間請求分配表異議之訴事件，本院裁定如下：
    主  文
原告之訴駁回。
訴訟費用由原告負擔。
    理  由
一、按原告之訴，有起訴不合程式或不備其他要件者，法院應以
    裁定駁回之。民事訴訟法第249第1項第6款定有明文。復按
    ，異議未終結者，為異議之債權人或債務人，得向執行法院
    對為反對陳述之債權人或債務人提起分配表異議之訴。但異
    議人已依同一事由就有爭執之債權先行提起其他訴訟者，毋
    庸再行起訴，執行法院應依該確定判決實行分配。債務人對
    於有執行名義而參與分配之債權人為異議者，僅得以第14條
    規定之事由，提起分配表異議之訴。聲明異議人未於分配期
    日起10日內向執行法院為前二項起訴之證明者，視為撤回其
    異議之聲明；經證明者，該債權應受分配之金額，應行提存
    。前項期間，於第40條之1有反對陳述之情形，自聲明異議
    人受通知之日起算。強制執行法第41條亦定有明文可參。
二、本件原告起訴主張：本院95年度執字第28211號拍賣程序中
    應繳納之營業稅，按財政部台北市國稅局中正稽徵所具以參
    與分配營業稅金額之算式及法院製作分配表進行分配時，係
    以包含營業稅之含稅價作為分配之總額，執行法院應將內含
    之營業稅優先分配予財政部台北市國稅局中正稽徵所，不得
    分配其他債權人。但執行法院將營業稅債權之清償次序列為
    次優，致使財政部台北市國稅局中正稽徵所未能受領系爭拍
    賣價金內含之營業所。另財政部台北市國稅局中正稽徵所另
    要求原告繳納營業稅，如此原告無異重複繳稅。又執行法院
    拍賣企業房產時於收受款項後，卻不用遵守一般買賣規定去
    代賣方繳納5％營業稅，致令企業因資產遭法院拍賣後負責
    人還會欠稅之不合理情事。故執行法院應將該筆有爭議之稅
    金，先行扣留於本院，待財政部賦稅署之復查、訴願確定證
    明下來後，再予分配給各債權人等語。
三、經查，本院95年度執字第28211號給付票款執行事件，於民
    國97年2月20日製作分配表後，原告先於同年3月20日對分配
    表異議，經執行法院通知債權人即被告後，被告於同年4月1
    日為反對陳述，經執行法院於同年6月30日以北院隆95執辰
    字第28211號通知原告於通知10內提出已就所異議之事項提
    出訴訟之證明，原告已於同年7月7日收受該通知，此有送達
    回證附於執行卷可參。然原告遲至97年9月22日方提起分配
    表異議之訴，揆諸首揭說明，應視為原告已撤回該分配表之
    異議，該分配表之異議程序業已終結，原告提起本件分配表
    異議之訴，係為不合法，自應駁回本件訴訟。
四、依民事訴訟法第249條第1項第6款，第95條，第78條，裁定
    如主文。
中    華    民    國    97    年    10    月    16    日
                  民事第六庭    法  官  黃柄縉
以上正本係照原本作成
如不服本裁定，應於送達後10日內向本院提出抗告狀，並繳納抗
告費新臺幣1,000元
中    華    民    國    97    年    10    月    16    日
                                書記官  蔡凱如


司法院資訊處製作；財團法人民間司法改革基金會備份。
